---
output: github_document
---

<!-- README.md is generated from README.Rmd. Please edit that file -->

```{r, include = FALSE}
knitr::opts_chunk$set(
  collapse = TRUE,
  comment = "#>",
  fig.path = "man/figures/README-",
  out.width = "100%"
)
```

# rhs

<!-- badges: start -->
<!-- badges: end -->

## Rijkshuisstijlkleuren

rhs is een eenvoudig R package om de rijkshuisstijlkleuren toegankelijk te maken in R. Uit de 17 communicatiekleuren van het Rijkshuisstijl kun je een palet kiezen met een extra palet van 7 grijstinten. Meer informatie vind je op de [website](https://www.rijkshuisstijl.nl/basiselementen/basiselementen-online/online-kleuren) van de Rijksoverheid.

## Installatie

Je installeert rhs van [GitHub](https://github.com/) via:

``` r
# install.packages("devtools")
devtools::install_github("kassteele/rhs")
```

## Voorbeeld

Hieronder een eenvoudig voorbeeld:

```{r example}
# Koppel het rhs package aan
library(rhs)

# Geef de kleurcodes van twee rijkshuisstijlkleuren
rhs("paars", "groen")
```
